【裁判字號】    88,簡上,20
【裁判日期】    890315
【裁判案由】    給付票款
【裁判全文】
台灣彰化地方法院民事判決  八十八年度簡上字第二０號
    上  訴  人    大連機械工業有限公司
    兼法定代理人  乙○○
    右一人
    訴訟代理人    林見軍律師            住台中市○○路一之六七號十樓之五
    上  訴  人    丙○○      .
                  丁○○      .
                  己○○      .
                  戊○○      .
    兼右四人
    法定代理人    甲○○      .
    右五人為上訴人巫正利之繼承.
    被  上訴人    庚○○      .
    訴訟代理人    華嘉遠律師            住台中市○區○○路五七五號九樓之六
右當事人間請求給付票款事件，上訴人對本院北斗簡易庭中華民國八十七年十二月十
一日、八十七年度斗簡字第三九一號第一審判決提起上訴，本院判決如左：
    主      文
上訴駁回。
第二審訴訟費用由上訴人負擔。
    事      實
甲、上訴人方面：
一、聲明：(一)原判決關於命上訴人給付被上訴人超過新台幣（下同）七十五萬一千七
    百元及其法定利息負擔暨超過上開部分之訴訟費用之裁判均廢棄。(二)右開廢棄部
    分被上訴人在第一審之訴及假執行之聲請均駁回。(三)第一審廢棄部分及第二審訴
    訟費用由被上訴人負擔。
二、陳述：除與原判決記載相同者，茲引用者外，補稱：
  (一)本件原上訴人巫正利不幸已於八十八年三月二十日逝世，由其繼承人即其子上訴
    人丙○○、丁○○、己○○、戊○○及其配偶上訴人甲○○等五人繼承，故上訴
    人丙○○等五人聲明承受本件訴訟。又上訴人大連機械工業有限公司之法
    定代理人於巫正利死亡後，亦改選乙○○為法定代理人，先予明。
  (二)又上訴人大連機械工業有限公司固有積欠被上訴人於原審所請求之貨款金額，
    但因被上訴人之貨物有瑕疵，故方於八十七年六月十五日協議時，被上訴人即
    有同意上訴人大連機械工業有限公司可以自八十七年十月起逐月清償該項金額，
    因此上訴人大連機械工業工業有限公司才簽付八張之本票予被上訴人，當時被上
    訴人同意分期清償之條件即連帶要求本票上不要填載到期日，且由上訴人乙○○
    、巫正利併應以個人之身分任發票人共同連帶負責，故上訴人乙○○、巫正利才
    會簽名於系爭本票上。詎料，被上訴人竟違反上開協議而一次主張全數之票額。
    再者協議達成當日，上訴人大連機械工業有限公司即交代內部會計小姐載入轉帳
    傳票以為查核。依上所述，被上訴人所為全數票額之請求，即有違誤之處。
三、証據：提出訃聞一件、轉帳傳票影本一件，戶籍謄本一件、營利事業登記證一件
    為證。
乙、被上訴人方面：
一、聲明：如主文所示。
二、陳述：除與原判記載相同者，茲引用者外，補稱：
  (一)被上訴人否認與上訴人大連機械工業有限公司、巫正利、乙○○間有任何協議之
    存在及被上訴之之貨物有任何瑕疵，上訴人等應舉證以實其說。縱認雙方有協議
    存在，然以上訴人乙○○巫正利清償系爭票款為停止條件之協議，在該條件成就
    前，協議自不發生效力。退萬步言，若上訴人所述皆屬實在，則上訴人竟未依協
    議內容就票載分期履行債務，是已違背誠實及信用方法，因此被上訴人自得依法
    向上訴人請求全數票款。
  (二)查轉帳傳票係由上訴人大連機械工業有限公司單方面指示其會計小姐而作成該協
    議之內容，真實性如何則尚有疑問。
三、證據：引用原審所提出之證據。
    理      由
甲、程序方面：
一、本件上訴人巫正利於八十八年三月二十日逝世，其法定繼承人有其子即上訴人丙○○、丁○○、己○○、戊○○及其配偶即上訴人甲○○等五人之事實，業據上
    訴人丙○○等五人提出訃聞一件、戶籍謄本一件為證。故上訴人丙○○等五人依
    民事訴訟法之規定聲明承受訴訟，於法並無不合，自應予准許。至上訴人大連機
    械工業有限公司原法定代理人巫正利死亡後，由上訴人巫正利改選為該公司之法
    定代理人之事實，此亦有營利事業登記證一件附卷可憑。是上訴人大連機械工業
    有限公司請求將其法定代理人更正為乙○○，亦無不合，爰准其更正。
二、上訴人等均受合法通知，未於言詞辯論期日到場，核無民事訴訟法第三百八十六
    條所列各款情形，爰依被上訴人之聲請，由其一造辯論而為判決。
乙、實體方面：
一、本件被上訴人起訴主張：伊持有上訴人大連機械工業有限公司，乙○○、巫正利
    等所共同簽發如附表所示之本票八紙，詎經提示均不獲付款，爰依票據關係訴請
    判決如聲明所示等語，被上訴人則以：被上訴人所交付之貨物有瑕疵，且於八十
    七年六月十五日時雙方達成協議，被上訴人同意上訴人大連機械工業有限公司可
    以自八十七年十月起逐月清償該項金額，因此上訴人大連機械工業有限公司才簽
    發系爭八張本票予被上訴人，惟當時被上訴人同意分期清償之條件即連帶要求本
    票上不要填載到期日，且由上訴人乙○○、巫正利以個人身分擔任發票人，並共
    同連帶負責，故上訴人乙○○、巫正利才會在系爭八張本票上簽名，詎被上訴人
    竟違反上開協議一次主張全數之票額，應有違誤之處，爰請求判決如聲明所示云
    云資為抗弁。
二、本件被上訴人主張如附表所之八張本票，係由上訴人大連機械工業有限公司，乙○○、巫正利等人共同簽發，詎迄今未獲兌現之事實，業據其提出本票八張為證
    ，復為上訴人等所自認，此部分之事實，自堪信為實在。
三、按當事人主張有利於己之事實者，就其事實有舉證之責任。民事訴訟法第二百七
    十七條定有明文。本件上訴人雖辯稱被上訴人所交付之貨物有瑕庛及被上訴人曾
    同意緩期分次償還云云，並提出轉帳傳票影本一件為證；上訴人所為前開之辯詞
    ，均為被上訴人所否認，且其復不能舉證以實其說，又依其所提之轉帳傳票影本
    一件，係屬上訴人大連機械工業有限公司之內部資料，並無任何被上訴人簽署同
    意之資料，故難以此即認定被上訴人曾有同意緩期清償情事存在。依上所述，上
    訴人既不能就其抗辯之事實，負舉證之責任，則其所為抗辯即難以採信。
四、綜上所述，本件被上訴人主張應屬可信。從而被上訴人依據票據法之法律關係訴
    請上訴人等連帶給付系爭票款二百五十一萬零六百元及自到期日起即八十七年六
    月十五日起至清償日止按年利率百分之六計算之利息，即為有理由，應予准許。
    是原審依據票據法第九十六條第一項、第九十七條第一項、第一百二十四條之規
    定，判決准許被上訴人之上開請求及依民事訴訟法第三百八十九條第一項第四款
    之規定，依職權宣告假執行，經核於法均無違誤，上訴意旨指摘原判決不當，求
    為廢棄改判如其聲明所示，即無理由，應予駁回。
據上論結，本件上訴為無理由，爰第四百三十六條、第三百八十五條第一項前段、第
四百三十六條之一第三項、第四百四十九條第一項、第八十五條第二項，判決如主文
。
中      華      民      國    八十九    年      三      月     十五     日
                                      民事第二庭
~B審判長法官  李端季
~B法      官  謝仁棠
~B法      官  何志通
右為正本係照原本作成
如對本判決上訴，須於判決送達後二十日內向本院提出上訴狀，同時表明上訴理由；
如已於本判決宣示後送達前提起上訴者，應於判決送達後十日內補具上訴理由( 均須
按他造當事人之人數附繕本）。
~B法院書記官  林文斌
中      華      民      國    八十九    年      三      月     十五     日


司法院資訊處製作；財團法人民間司法改革基金會備份。
